臺灣新竹地方法院刑事判決　　　　　　　 96年度易字第572號
　　公　訴　人　臺灣新竹地方法院檢察署檢察官
　　被　　　告　辛○○
　　　　　　　　（現因另案在臺灣新竹監獄新竹分監執行中）
上列被告因竊盜案件，經檢察官提起公訴（96年度偵字第2766、
2859、3654、4590、4673號），本院依簡式審判程序判決如下：
    主  文
辛○○竊盜，處有期徒刑肆月，減為有期徒刑貳月。又竊盜，處
有期徒刑肆月，減為有期徒刑貳月。又竊盜，處有期徒刑肆月，
減為有期徒刑貳月。又竊盜，處有期徒刑肆月。又竊盜，處有期
徒刑肆月。又共同竊盜，處有期徒刑肆月，減為有期徒刑貳月。
又共同竊盜，處有期徒刑肆月，減為有期徒刑貳月。應執行有期
徒刑壹年。
    事  實
一、辛○○意圖為自己不法之所有，分別於附表一編號1至5所示
    時間，駕駛其所有車號H3-1597號自小客車，前往附表一編
    號1至5所示地點，以附表一編號1至5所示之方法竊取各編號
    所示甲○○等人之財物，得手後，以上開車輛載離現場，旋
    變賣得款供己花用殆盡。嗣為警於(1)96年4月30日下午5時15
    分許，經警調閱監視設備畫面而循線查獲。(2)96年4月28日
    下午5時15分許，在新竹市○○路○段619號前拘提到案而查
    獲。(3)96年7月4日，經警循線查獲。(4)96年8月1日凌晨4時
    30分許，在新竹市○○○○街2巷53弄12號旁工地，當場查
    獲。
二、辛○○與戊○○（本院另行審結）意圖為自己不法所有之竊
    盜犯意聯絡，分別於附表二編號1、2所示時間，駕駛辛○○
    所有之車號H3-1597號自小客車，前往附表二編號1、2所示
    地點，以附表二編號1、2所示之方法竊取各編號所示乙○○
    等人之財物，得手後，以上開車輛載離現場，旋變賣得款後
    ，2人朋分花用殆盡。嗣於96年4月17日晚上7時15分許，經
    警調閱監視設備畫面而循線查獲。
三、案經新竹市警察局第二分局、新竹市警察局第三分局、新竹
    縣警察局竹東分局報告；暨由乙○○訴由新竹縣警察局竹東
    分局報告臺灣新竹地方法院檢察署檢察官偵查起訴。
    理  由
甲、程序部分
    本件被告辛○○所犯竊盜罪，係非死刑、無期徒刑、最輕本
    刑為3年以上有期徒刑之罪，被告於本院準備程序進行中，
    就被訴事實為有罪之陳述，經本院認合於刑事訴訟法第273
    條之1第1項之規定，裁定進行簡式審判程序，合先敘明。
乙、實體部分
一、訊據被告辛○○對於事實一、二所載之犯罪事實，於本院準
    備程序、審理中均自白認罪，核與共犯戊○○於偵訊中以證
    人身分證述情節相符（見96偵2859：56至61頁）。並經被害
    人癸○○、己○○於警詢、偵訊中（見96偵2766：16至17頁
    、18至20頁、54至55頁）；告訴人乙○○於警詢中（見96偵
    2859：22至26頁）；被害人庚○○於警詢中（見96偵2859：
    27至29頁）；被害人甲○○於警詢中（見：96偵3654：7至1
    3頁）；被害人丙○○於警詢中（見96偵4590：10至12頁）
    ；被害人丁○○（見96偵4673：10至11頁）指述遭竊情節在
    卷歷歷。且經證人廖陳秀香於警詢中證述：被告為附表一編
    號4所示竊盜犯行在卷可參（見96偵4590：13至15頁）。另
    經證人即二呆回收場負責人林翠珍於警詢、偵訊中證述：被
    告變賣贓物之情在卷可憑（見96偵2859：17至21頁、56至61
    頁。96偵3982：5至7頁）。此外，有車籍查詢-基本資料詳
    細畫面1紙、現場照片4幀（見96偵2766：29頁、33至34頁）
    ；新竹縣警察局竹東分局芎林分駐所扣押筆錄、竹東分局扣
    押物品目錄表1紙（含不鏽鋼鐵架、煙囪管1支）、告訴人乙○○、被害人庚○○出具之贓物認領保管單2紙、代保管條1
    紙、二呆收貨記錄表、錄影翻拍照片及查獲照片共10幀（見
    96偵2859：30至32頁、34頁、35至36頁、37頁、41頁、43至
    47頁）；錄影翻拍照片5幀、被告所有之車號H3-1597號自小
    客車車籍查詢-基本資料詳細畫面（見96偵3654：16至18頁
    、19頁）；現場照片4幀（見96偵4590：17至18頁）；新竹
    縣警察局第二分局搜索扣押筆錄1份、新竹縣警察局第二分
    局扣押目錄表1份（含鷹架支架22支）、被害人丁○○出具
    之贓物認領保管單1紙、現場及查獲照片共8幀（見96偵4673
    ：16至18頁、19頁、21頁、22至26頁）附卷可稽。是認被告
    上開自白內容應與事實相符，從而，本件事證已臻明確，被
    告為7次竊盜犯行，均堪予認定，自應依法予以論罪科刑。
二、論罪科刑
（一）核被告為附表一編號1至5所示行為，各係犯刑法第320條
      第1項之竊盜罪。
（二）核被告為附表二編號1、2所示行為，各係犯刑法第320條
      第1項之竊盜罪。被告與戊○○就附表二編號1、2所載竊
      盜犯行間，有犯意之聯絡及行為之分擔，為共同正犯。
（三）被告所犯上開7次竊盜罪，犯意各別，行為互殊，應予分
      論併罰。
（四）爰審酌被告正值青年，當力圖向上，猶思不勞而獲，其於
      96年間因竊盜案件，分別經本院新竹簡易庭於96年4 月23
      日96年度竹簡字第460號判處拘役50日確定；及本院竹東
      簡易庭於96年4月26日以96年度竹東簡字第45號判處拘役4
      0日確定，竟仍再犯本案7次竊盜犯行，認無悔意。並審及
      被告竊取他人財物供己所用，致告訴人、被害人遭受財產
      上損害，及其行竊手段、方式，所生危害程度，暨其犯後
      坦承犯行堪稱態度良好等一切情狀，量處如主文前段所示
      之刑，並定其應執行之刑。
（五）被告犯本案附表一編號1至3及附表二編號1、2之竊盜罪，
      尚未判決確定，因其犯罪時間在96年4月24日以前，且宣
      告刑未逾有期徒刑1年6月，合於中華民國九十六年罪犯減
      刑條例第3條第1項第15款規定之減刑條件，依同條例第2
      條第1項第3款規定，減其刑期二分之一。至被告所犯本案
      附表一編號4、5之竊盜罪，因其犯罪時間在96年4月24日
      以後，本不該當於中華民國九十六年罪犯減刑條例構成要
      件，自不併予宣告減刑，附此敘明。
三、據上論斷，應依刑事訴訟法第273條之1第1項、第299條第1
    項前段，刑法第28條、第320條第1項、第51條第5款，中華
    民國九十六年罪犯減刑條例第2條第1項第3款、第7條，刑法
    施行法第1條之1，判決如主文。
本案經檢察官張凱絜到庭執行職務。
中　　華　　民　　國　　96　　年　　10　　月　　23　　日
                            刑事第三庭法　官    黃美文
以上正本證明與原本無異。
如不服本判決應於收受本判決後10日內向本院提出上訴書狀，其
未敘述上訴理由者，並得於提起上訴後10日內向本院補提理由書
狀 (均須按他造當事人之人數附繕本)「切勿逕送上級法院」。
中　　華　　民　　國　　96　　年　　10　　月　　23　　日
                                      書記官    陳怡芳
附錄本案論罪科刑所適用法條全文：
刑法第320條第1項：
意圖為自己或第三人不法之所有，而竊取他人之動產者，為竊盜
罪，處5年以下有期徒刑、拘役或5百元以下罰金。
附表一（辛○○竊盜部分）：
┌─┬─────┬───────┬───┬────────────┐
│編│時間　　　│地點　　　    │被害人│竊取方式及竊取財物      │
│號│          │　            │      │                        │
├─┼─────┼───────┼───┼────────────┤
│1 │96年3月22 │新竹市花園新城│甲○○│以徒手搬運方式，竊取宋子│
│  │日上午7時 │街17巷16號前空│      │文所有，放置於屋前空地之│
│  │35分許    │地            │      │白鐵製車頂架1具。       │
├─┼─────┼───────┼───┼────────────┤
│2 │96年4月9日│新竹縣芎林鄉下│癸○○│竊取癸○○所有，停放於車│
│  │凌晨1時許 │山村2鄰下山26 │      │庫前車號2H-1515號自用小 │
│  │          │號旁車庫前    │      │客車之前保險桿1組。     │
├─┼─────┼───────┼───┼────────────┤
│3 │96年4月9日│新竹縣芎林鄉下│己○○│竊取己○○所有，放置於門│
│  │凌晨2時許 │山村3鄰下山25 │      │口之白鐵椅子1張。       │
│  │          │之1號門口     │      │                        │
├─┼─────┼───────┼───┼────────────┤
│4 │96年5月9日│新竹縣竹東鎮中│丙○○│竊取丙○○所有，放置於屋│
│  │清晨5時30 │興路2段86之2號│      │前之白鐵窗2個。         │
│  │分許      │前            │      │                        │
├─┼─────┼───────┼───┼────────────┤
│5 │96年8月1日│新竹市金山十一│丁○○│以徒手搬運方式，竊取張和│
│  │凌晨4時30 │街2巷53弄12號 │      │明所有，放置於工地之鐵製│
│  │分許      │旁工地        │      │鷹架支撐架22支。        │
└─┴─────┴───────┴───┴────────────┘
附表二（辛○○、戊○○共同竊盜部分）：
┌─┬─────┬───────┬───┬────────────┐
│編│時間　　　│地點　　　    │被害人│竊取方式及竊取財物      │
│號│          │　            │      │                        │
├─┼─────┼───────┼───┼────────────┤
│1 │96年4月9日│新竹縣芎林鄉文│乙○○│以徒手搬運方式，竊取羅兆│
│  │中午12時30│山路322巷38號 │壬○○│堂所有，放置於倉庫旁之不│
│  │分許      │倉庫旁        │      │銹鋼白鐵架10組及煙囪管1 │
│  │          │              │      │支。                    │
├─┼─────┼───────┼───┼────────────┤
│2 │96年4月15 │新竹縣芎林鄉下│庚○○│以徒手搬運方式，竊取鄭遠│
│  │日下午2時3│山村6鄰下山60 │      │祥所有，放置於門口之白鐵│
│  │0分許     │號門口        │      │門1扇。                 │
└─┴─────┴───────┴───┴────────────┘
